【裁判字號】    98,家聲,152
【裁判日期】    990331
【裁判案由】    聲請核定遺產管理人報酬
【裁判全文】
臺灣屏東地方法院民事裁定             98年度家聲字第152號
聲  請  人  何旭苓律師（即被繼承人甲○○之遺產管理人）
上列聲請人聲請酌定遺產管理報酬事件，本院裁定如下：
    主  文
本件遺產管理人之報酬為新臺幣壹萬捌仟元。
程序費用新臺幣壹仟元由被繼承人甲○○之遺產負擔。
    理  由
一、聲請意旨略以：鈞院前以98年度財管字第38號民事裁定指定
    聲請人為被繼承人甲○○之遺產管理人，嗣聲請人就任遺產
    管理人後，依法進行查明被繼承人之遺產、製作遺產清冊等
    各項職務之進行。查被繼承人甲○○遺有財產總值為新臺幣
    （下同）566,820 元，因該被繼承人並無親屬會議可資酌定
    報酬數額，爰聲請本院核定遺產管理人之報酬等語。
二、按遺產管理人得請求報酬，其數額由親屬會議按其勞力及與
    被繼承人之關係酌定之。依本法之規定應開親屬會議時，由
    當事人、法定代理人或其他利害關係人召集之。親屬會議不
    能召開或召開有困難時，依法應經親屬會議處理之事項，由
    有召集權人聲請法院處理之。依民法第1132條第2 項規定，
    聲請法院處理下列各款所定應經親屬會議處理之事件，由被
    繼承人住所地之法院管轄：(三)民法第1183條所定遺產管理人
    報酬之酌定，民法第1183條、第1129條、第1132條第2 項及
    非訟事件法第166 條第1 項第6 款分別定有明文。故法院選
    任之遺產管理人得聲請法院酌定其報酬及支出之必要管理費
    用，惟本案並無親屬會議可資酌定報酬數額，是遺產管理人
    自得向被繼承人住所地之法院聲請酌定遺產報酬。
三、經查，聲請人主張其業經本院以98年度財管字第38號民事裁
    定選任為被繼承人甲○○之遺產管理人，及就任遺產管理人
    後，聲請人進行之管理工作包括搜索財產、製作遺產清冊，
    日後尚有申報遺產稅、繳交稅賦等工作待進行一節，業據提
    出本院98年度財管字第38號裁定暨確定證明書影本、遺產清
    冊、財政部高雄市國稅局財產歸屬資料清單、財政部高雄市
    國稅局95年度綜合所得稅各類所得資料清單等件影本為證。
    本院斟酌遺產管理人之職務具公益性質，參照同具公益性質
    之財團法人法律扶助基金會法律扶助酬金計付辦法所附之酬
    金計付標準表，其法律文件撰擬乙件之酬金為2,000 元至5,
    000 元，而聲請人已完成之聲請公示催告、搜索財產、製作
    遺產清冊，其此部分處理遺產時間及管理遺產之工作內容，
    尚非複雜，故每項以最低標準2, 000元，共計6,000 元；另
    上開標準除資詢費外，並無按時間計酬之計算標準，故參酌
    屏東律會章程第30條規定，每小時最高為新台幣6,000 元，
    而領取遺產之工作亦非繁複，以每小時3,000 元計算，半日
    即4 小時應可完成，則此部分之報酬為12,000元，是本院認
    酌給聲請人遺產管理報酬共計12 ,000 元為適當。至如後續
    再有其他管理支出部分，聲請人應於管理完成後，再由法院
    裁定核准，爰依上開規定，依聲請裁定如主文所示。
四、依非訟事件法第166 條第2 項，裁定如主文。
中    華    民    國    99    年    3    月     31    日
                        家事庭法  官  朱盈吉
以上正本係照原本作成。
如不服本裁定應於送達後10日內向本院提出抗告狀，並繳納抗告
費新臺幣1,000元。
                              書記官  蔡明株
中    華    民    國    99    年    3     月    31    日

司法院資訊處製作；財團法人民間司法改革基金會備份。
